【裁判字號】    89,易,1522
【裁判日期】    890829
【裁判案由】    竊盜
【裁判全文】
臺灣高雄地方法院刑事判決                          八十九年易字第一五二二號
    公  訴  人  臺灣高雄地方法院檢察署檢察官
    被      告  甲○○
                乙○○
右列被告因竊盜案件，經檢察官提起公訴（八十九年度偵字第四三二七號），本院判
決如左：
    主  文
甲○○、乙○○共同竊盜，各處罰金肆仟伍佰元，如易服勞役，均以參佰元折算壹日
。
    事  實
一、甲○○及乙○○於民國八十八年十月下旬許，在高雄縣路竹鄉○○○路路竹交流
    道附近，見己○○所有未懸掛車牌之自用小客車（車號為ＫＩ─九四三六號、引
    擎號碼為Ｊ0000000Ｈ號）停放於該處，竟為代步之用，而共同意圖為自
    己不法之所有，以預先準備之鐵線及鑰匙打開車窗並發動引擎後，由甲○○駕駛
    該車至高雄縣湖內鄉二人而共同經營之「瑞峰汽車修理廠」，再以同型車之白色
    引擎蓋更換於該部竊得之車上，並懸掛戊○○所有之ＹＷ─九四一八號車牌。嗣
    於八十九年二月十五日十七時三十分因車牌與車身不符經警查獲，並扣得戊○○
    所有之ＹＷ─九四一八號車牌二面。
二、案經臺南市警察局第一分局報請臺灣高雄地方法院檢察署檢察官偵查起訴。
    理  由
一、右揭事實，訊據被告甲○○、乙○○均坦承不諱，核與被害人己○○指訴之情節
    相符，並有贓物認領保管收據、失竊補報單各一紙、照片二幀及車籍作業系統查
    詢認可資料二紙在卷可資佐憑，故本案事證明確，被告犯行洵足認定。
二、核被告所為係犯刑法第三百二十條第一項之竊盜罪，被告二人就上揭犯行，有犯
    意之聯絡及行為之分擔，皆為共同正犯。爰審酌被告二人於犯罪後坦認犯行，尚
    具悔意，而竊取汽車之用意係為供已代步，並非牟利；且竊得之汽車係一九八八
    年份出廠，車齡老舊，且業經監理機關註銷該車原使用之ＫＩ─九四三六號車牌
    此觀諸前開卷附之照片二張及車籍作業系統查詢認可資料甚明，犯罪之所得非鉅
    及損害尚非嚴重等一切情狀，各量處如主文所示之刑，並均諭知易服勞役之折算
    標準。至於懸掛在被害人己○○上開自用小客車上之ＹＷ─九四一八號車牌，非
    供本件竊盜所用，且不屬於被告所有，此觀諸前開車籍作業系統查詢認可資料至
    明，爰未為沒收之諭知，併此敘明。
三、公訴意旨略以：被告甲○○、乙○○共同意圖為自已不法之所有，並基於概括之
    犯意，於八十八年七月十八日二十二時，在高雄市○○區○○路八八Ｏ巷口，竊
    取丁○○所有之車號ＹＸ─一七九九號自用小客車，並將之解體，因而認為被告
    涉犯竊盜罪嫌等語。然查，被告乙○○於警訊、偵查中均一再供陳：係因該車之
    車主丁○○及其男友綽號「大順」之人將鑰匙交予伊，叫伊去偷該部ＹＸ─一四
    九九號車，如此便能領取保險金等語（見八十九年二月十六日警訊筆錄及偵查卷
    同日訊問筆錄）。準此本院傳喚證人丁○○及其配偶丙○○到庭證陳：伊二人認
    識被告乙○○，該部被竊之自用小客車，係二人合資購買，失竊後保險公司有理
    賠將近新台幣（下同）七十萬元等語（見本院八十九年五月五日訊問筆錄），顯
    見被告前揭與車主相識及知悉該車有投保竊盜險之辯詞，實非無據。由是，本院
    依職權將本案發交予高雄市政府警察局刑警大隊進一步查證，證人丙○○於警訊
    時陳稱：伊有與被告乙○○連絡，並談到伊第一部車失竊之事，乙○○有問說如
    果第二部車再失竊怎麼辦，伊表示保險公司會理賠等語，勾稽證人丁○○亦供陳
    ：其先生丙○○之綽號叫「大舜」，乙○○知道伊二人共同擁有該部ＹＸ─一七
    九九號自用小客車，伊先生丙○○有告知該車之車型、廠牌及停放地，但沒有告
    知車牌號碼等語（均見八十九年五月九日警訊筆錄），足證被告與證人間就該車
    之失竊問題、特徵及停放地點均有相當之瞭解，是以被告並非因巧合而竊取友人
    之汽車，灼然至明。另證人許美芳確因該部汽車失竊之原因，獲得富邦產物保險
    股份有限公司理賠竊盜險部分六十九萬一千二百元及代車費三萬元合計七十二萬
    一千二百元，業據該公司人員王裕元證述屬實，且有收據一紙、汽車保險單、理
    賠申請書、理賠計算書影本各一份及汽車險賠款同意書影本各二份，可知證人丁○○及丙○○確有因向警察機關報案車輛失竊，而領取保險給付七十二萬餘元之
    事實。另衡情被告二人並無增加自己刑責而虛詞指述他人犯罪之理，故被告所辯
    係證人丙○○及丁○○將該部ＹＸ─一七九九號自用小客車之鑰匙交付，以便報
    案失竊領取保險金之語，即非無據，尚堪採信，故自難以證人丁○○及丙○○指
    訴失竊之情節，遽認為被告有竊盜犯行。依上所述，公訴人所舉之證據不足以證
    明被告係乘人不知竊取他人之物，且本院復查無其他積極證據足認被告有竊盜犯
    行，惟公訴意旨認此部分與前揭論罪科刑之竊盜罪部分，有連續犯之裁判上一罪
    關係，屬於裁判上一罪，爰不另為無罪之諭知。
四、本院既經審理結果認為被告係與丁○○及丙○○共犯詐欺罪嫌，則此部分之詐欺
    罪與前開論罪科刑之竊盜罪部分之基本事實並不相同，本院自無法併予審究，故
    公訴人移送併辦被告詐欺部分（八十九年度偵字第一三六五二號），並未據公訴
    人起訴，且非起訴效力所及，依法應移由公訴人另行偵查起訴，附此敘明。
據上論斷，應依刑事訴訟法第二百九十九條第一項前段、刑法第二十八條、第三百二
十條第一項、第四十二條第二項，罰金罰鍰提高標準條例第一條前段、第二條，判決
如主文。
中      華      民      國      八十九      年    八    月    二十九    日
                                臺灣高雄地方法院刑事第二庭
                                    審判長  法  官  黃三友
                                            法  官  廖建瑜
                                            法  官  李代昌
右正本證明與原本無異。
如不服本判決，應於判決送達後十日內，向本院提出上訴狀。
                                            書記官  吳韻芳
中      華      民      國      八十九      年    八    月    二十九    日
附錄本判決論罪科刑適用法條
刑法第三百二十條
意圖為自己或第三人不法之所有，而竊取他人之動產者，為竊盜罪，處五年以下有期
徒刑、拘役或五百元以下罰金。
意圖為自己或第三人不法利益，而竊佔他人之不動產者，依前項之規定處斷。


司法院資訊處製作；財團法人民間司法改革基金會備份。
